# 同一控制下合并净资产为负的企业，入账价值如何确定

提问人：chdsx 时间：2012-05-07 01:19:13
公司以零价格受让股权后合并一家净资产为负的公司，系同一控制下的企业合并，这个账务处理怎么做？长期股权投资入账价值不能为负的吧？

回答人：chenyiwei
长期股权投资的初始入帐价值为零。 同时应考虑：本企业控制了该被投资企业之后，是否将要承担将其净资产补足到正数，或者对其借款提供担保等超出有限责任的额外责任。如果是，则按照预计将承担的责任金额确认预计负债（即，实际投资成本为所承担的预计负债金额），同时借记资本公积。

提问人：zengfengxia 时间：2012-05-07 21:02:51
回复 chenyiwei 的帖子
请教陈版，预计负债是在合并层面做还是个别报表层面做？

回答人：chenyiwei
在个别报表层面做。母公司对子公司承担的责任在合并报表层面是集团内部交易，应抵消，对合并报表层面无影响。

提问人：上善若水之窗 时间：2012-05-08 10:15:10
如果不补足净资产，也没有担保。在母公司层面和合并报表层面的净资产会出现差异？请问如何处理？

回答人：chenyiwei
会有差异。在编制合并报表时调整，将其净资产负数并入。

提问人：xiaoqingnian 时间：2017-11-03 23:03:25
请教陈版： 同一控制下被合并方净资产为负，不补足净资产，也没有担保的情况下，母公司长投层面长期股权投资入账为零，请问合并报表中母公司长投如何与子公司的权益如何抵消？

回答人：chenyiwei
两者净资产直接合并即可。如果母公司支付了合并对价的，则在合并日所属年度，将所支付的合并对价款在合并报表层面冲减资本公积。

提问人：xiaoqingnian 时间：2017-11-05 13:01:03
两者净资产直接合并，那合并层面的实收资本、资本公积、留存收益就是母公司+子公司？？

回答人：chenyiwei
子公司的实收资本转入合并报表的资本公积。子公司的盈余公积转入合并报表的未分配利润。